臺灣板橋地方法院刑事判決　　　　　　　　　　　　　九十年度易字第三一九七號
　　公　訴　人　臺灣板橋地方法院檢察署檢察官
　　被　　　告　戊○○
右列被告因賭博案件，經檢察官提起公訴 (九十年度偵字第一一六一四號)，本院判
決如左：
    主  文
戊○○共同連續意圖營利聚眾賭博，處有期徒刑伍月，如易科罰金，以參佰元折算壹
日。
    事  實
一、戊○○與乙○○（戊○○之弟媳，其所涉賭博犯行，業經判處有期徒刑七月確定
    ），共同基於營利之概括犯意聯絡，自八十四年間至八十八年六月十日止，由乙○○提供臺北縣中和市○○街一一二巷十五號住處作為公眾得出入之賭博場所，
    設置賭博簽單，經營俗稱之六合彩賭博，以電話或傳真方式聚集不特定之多數人
    簽注號碼賭博財物，乙○○並自每支牌支抽取部分賭資營利，於抽取後，再將牌
    支收集交予上游組頭戊○○，而核對每星期二、四香港政府發行之六合彩六組中
    獎號碼，凡簽中者，由戊○○交付乙○○再轉賠付賭客彩金，如賭客未簽中，則
    賭資全歸組頭戊○○所有，以此方式共同聚集不特定之人賭博財物。迄八十八年
    六月間，因乙○○之兄任職於臺北縣警察局秘書室之警員甲○○涉嫌挪用侵占公
    款觸犯貪瀆罪嫌，經警追查其資金流向，發現甲○○將侵占而得之公款轉向乙○○簽注六合彩，始循線查得乙○○經營六合彩賭博，並於偵訊過程中，由乙○○
    供述為戊○○代收牌支，始查知戊○○經營六合彩賭博犯行。
二、案經臺灣高等法院檢察署交由臺灣板橋地方法院檢察署檢察官簽分偵查起訴。
    理  由
一、訊據被告戊○○矢口否認有何賭博犯行，辯稱：伊並無經營六合彩云云。經查，
    本件查獲之緣起為任職於臺北縣警察局秘書室之警員甲○○，即共犯乙○○之兄
    涉嫌挪用侵占公款觸犯貪瀆罪嫌，經警追查其資金流向，發現甲○○為簽注六合
    彩，乃先後多次挪用公款轉向其妹乙○○下注，始循線查得乙○○經營六合彩賭
    博，其後共犯乙○○並因涉犯賭博罪，業經本院於八十九年五月二日以八十九年
    度訴字第九九號判處有期徒刑七月，臺灣高等法院於八十九年十月二日以八十九
    年上訴字第二一一五號維持原判確定等情，業據本院調閱上開案卷查明無誤，而
    共犯乙○○於上開案件偵訊中，即自承經營六合彩賭博，並為被告戊○○代收牌
    支等情，業據同案被告乙○○於警訊中供稱：「（問：你如何代簽六合彩？向何
    人簽賭？）通常我大哥會打電話告訴我要簽注的號碼及金額，我都是向綽號楊惠
    嬌的女子及我先生的大姐戊○○等二人簽注，（問：惠嬌及戊○○的住址及電話
    妳是否知道？）惠嬌住延吉街，住址不詳，電話二二六四─八九七０，傳真二二
    六四─二０五七，戊○○住三重市地址不詳，電話二二八六─七三七八，傳真二
    九七八─三五二九號」等語（參見共犯乙○○八十八年六月二十三日警訊談話筆
    錄），於本院審理中供稱：「從八十四年左右，我幫甲○○簽賭六合彩，是向土
    城的『惠嬌』及在三重市之『戊○○』下注，每期簽賭金額不一定，自數萬元至
    數十萬元不等，直到八十八年六月初為止」等語甚明（參見本院八十九年訴字第
    九十九號案卷八十九年二月一日訊問筆錄），被告之弟即證人丁○○於前案警訊
    時亦供稱：「（問：乙○○經營六合彩每期賭金約多少？經營方式為何？）我不
    知道每期賭金是多少，但其方式是以電話（０二）二九五一─九三一七受理簽賭
    ，再將受理的牌號轉向戊○○、己○○等二人下注」等語（參見證人丁○○八十
    八年六月二十五日警訊談話筆錄），是證人丁○○及乙○○分別為被告之弟、弟
    媳，衡情應無設詞誣陷之必要；而證人甲○○於前案審理中亦供承：「（問：乙○○、丙○○有經營六合彩組頭？）我不知道，但我有拜託他替我向他們熟識組
    頭簽賭」等語（參見八十八年度偵字第二五一五四號偵查卷八十八年十月十六日
    偵訊筆錄），核與前開證人所供相符，顯見渠等所供應為實情；另共犯乙○○於
    前案亦供述其上游組頭另有己○○其人，嗣經警循線追查結果，發現其確有經營
    六合彩犯行，迭經審理，己○○亦經本院以八十九年度易字第三六六號判處有期
    徒刑四月確定等情，復經本院調閱相關案卷查明無誤，由此亦可推知共犯乙○○
    前開所供並非虛妄，足認本件被告經營六合彩之方式為由共犯乙○○為其收受牌
    支後再轉向被告簽賭無訛，因之被告賭博犯行應可確定。至證人乙○○、丁○○
    嗣於本院審理中更易前詞，證人乙○○改稱：戊○○並沒有叫伊代為收受牌支云
    云，證人丁○○則稱：伊本身均不知情，於警訊中稱乙○○轉向被告下注，乃警
    員騙伊如此回答云云，惟渠等事後翻異前詞，應為迴護被告之詞，自不足採信。
    從而事證明確，被告犯行堪以認定。
二、核被告戊○○所為，係犯刑法第二百六十八條之意圖營利供給賭博場所罪及意圖
    營利聚眾賭博罪與同法第二百六十六條第一項前段之普通賭博罪。又被告與共犯
    乙○○彼此間有犯意聯絡及行為分擔，為共同正犯。又被告於各期六合彩開獎前
    之供賭行為，均為接續為之，均係該次所犯上述三罪犯行之一部行為，僅以一罪
    論。又被告先後多次賭博犯行，時間緊接，犯罪構成要件亦相同，顯係基於概括
    犯意而為，應依連續犯之規定論以一罪，並依法加重其刑。再其一行為觸犯三罪
    名，為想像競合犯，應從情節較重之意圖營利聚眾賭博罪處斷。爰審酌被告並無
    前科，素行尚佳，惟其經六合彩賭博，易對於社會造成不良影響及其犯罪之動機
    、目的、犯罪後否認犯行，態度不佳等一切情狀，量處如主文所示之刑。查被告
    本案行為後，刑法第四十一條於九十年一月十日修正公布，同年月十二日生效，
    原條文修正為第四十一條第一項前段，並將得易科罰金之罪，從「犯最重本刑為
    三年以下有期徒刑以下之刑之罪」，修正為「犯最重本刑為五年以下有期徒刑以
    下之刑之罪」，因本案被告所犯之罪本即為「最重本刑三年以下有期徒刑以下之
    刑之罪」，適用新法，對於行為人並無不利，依刑法第二條第一項前段之規定，
    本案應適用修正後之現行刑法第四十一條第一項前段條文，併就被告上開所量處
    之刑，諭知易科罰金之折算標準，以示懲儆。
據上論斷，應依刑事訴訟法第二百九十九條第一項前段，刑法第二十八條、第五十六
條、第二百六十八條、第二百六十六條第一項前段、第五十五條、第二條第一項前段
、第四十一條第一項前段，罰金罰鍰提高標準條例第一條前段、第二條，判決如主文
。
本案經檢察官黃彥琿到庭執行職務。
中      華      民      國    九十一    年      七      月    二十九    日
                                      臺灣板橋地方法院刑事第六庭
                                          法  官  徐   蘭   萍
右正本證明與原本無異。
如不服本判決，應於判決送達後十日內，向本院提出上訴狀。
                                          書記官  莊   川   億
中      華      民      國    九十一    年      八      月      二      日
附錄本案論罪科刑法條全文：
刑法第二百六十八條
意圖營利，供給賭博場所或聚眾賭博者，處三年以下有期徒刑，得併科三千元以下罰
金。
刑法第二百六十六條
在公共場所或公眾得出入之場所賭博財物者，處一千元以下罰金，但以供人暫時娛樂
之物為賭博者，不在此限。（罰金數額已依罰金罰鍰提高標準條例提高為十倍）
當場賭博之器具與在賭檯或兌換籌碼處之財物，不問屬於犯人與否，沒收之。
